【裁判字號】    98,簡上,1062
【裁判日期】    990118
【裁判案由】    恐嚇
【裁判全文】
臺灣桃園地方法院刑事判決            98年度簡上字第1062號
上  訴  人
即  被  告  乙○○
上列上訴人即被告因恐嚇案件，不服本院中華民國98年9 月22日
98年度壢簡字第2185號第一審簡易判決（聲請簡易判決處刑案號
：98年度偵續字第62號），提起上訴，本院管轄之第二審地方法
院合議庭判決如下：
    主  文
上訴駁回。
    事實及理由
一、本案經本院審理結果，認第一審以被告乙○○犯刑法第305
    條之恐嚇危害安全罪，適用刑法第305 條、第41條第1 項前
    段，逕以簡易判決判處拘役50日，並諭知如易科罰金，以新
    臺幣1000元折算1 日，核其認事用法並無不合，量刑亦稱妥
    適，應予維持，並引用第一審簡易判決記載之事實及理由（
    如附件）。
二、證據能力：按被告以外之人於偵查中向檢察官所為之陳述，
    除顯有不可信之情況者外，得為證據，刑事訴訟法第159 條
    之1 第2 項定有明文。告訴人甲○○、證人江明憲於檢察官
    偵查中所為之陳述，查無顯不可信之情況，被告於本院準備
    程序時已表明同意有證據能力（見本院卷第19頁），亦未指
    出並證明上開證人之證言有何顯不可信之情況，依刑事訴訟
    法第159 條之1 第2 項規定，告訴人甲○○、證人江明憲於
    檢察官訊問時所為之證述，自得為證據。
三、被告上訴意旨略以：該封簡訊確實為伊所發送，但伊並無恐
    嚇甲○○之意，原審判處拘役50日太重云云。惟查，上訴人
    因與江明憲分手後，認係甲○○從中作梗，於民國96年10月
    9 日透過網路電話0000000000傳送「我要做的事是你們想不
    到的，你、不要逼我…會讓妳一無所有…」等內容之簡訊恐
    嚇告訴人甲○○，致生危害於安全乙節，業據告訴人甲○○
    、證人江明憲於偵查中證述在卷，復有甲○○持用之行動電
    話內簡訊翻拍照片在卷可佐，且被告亦不否認該簡訊為其所
    傳送（見本院卷第18頁反面），顯見告訴人所為指述，並非
    子虛，應值採信。再按刑法上之恐嚇危害於安全罪，係指行
    為人以未來之惡害通知被害人，使其發生畏怖心理而言，僅
    以受惡害之通知者心生畏懼而有不安全之感覺已足，不以發
    生客觀上之危害為要件，觀諸被告傳送之上開「我要做的事
    是你們想不到的，你、不要逼我…會讓妳一無所有…」簡訊
    內容，乃係以加害生命、身體、財產之事恐嚇被害人，足使
    被害人心生畏懼，自應構成恐嚇危害安全罪至明。且原審已
    詳予審酌被告之犯罪動機、素行、犯後態度，且尚未與被害
    人達成和解等一切情狀，量處被告拘役50日，並諭知易科罰
    金之折算標準，其認事用法並無違誤，量刑亦屬妥適。被告
    上訴徒執前詞，任意指摘原判決不當，並無理由，應予駁回
    。
據上論斷，依刑事訴訟法第455 條之1 第1 項、第3 項、第368
條、第373 條，判決如主文。
本案經檢察官施昱廷到庭執行職務。
中    華    民    國    99    年    1     月    18    日
                  刑事第一庭  審判長法  官  曾家貽
                                    法  官  俞力華
                                    法  官  張瓊華
以上正本證明與原本無異。
本件不得上訴。
                                    書記官  李宜娟
中    華    民    國    99    年    1     月    20    日
附件：
臺灣桃園地方法院刑事簡易判決        98年度壢簡字第2185號
聲  請  人  臺灣桃園地方法院檢察署檢察官
被      告  乙○○  女  29歲（民國○○年○月○○日生）
                    身分證統一編號：Ｚ000000000號
                    住桃園縣平鎮市○○路232巷73號5樓
                    居新竹縣關西鄉大同里2鄰茅子埔13號
上列被告因恐嚇案件，經檢察官聲請以簡易判決處刑（98年度偵
續字第62號），本院判決如下：
    主  文
乙○○以加害生命、身體及財產之事，恐嚇他人致生危害於安全
，處拘役伍拾日，如易科罰金，以新臺幣壹仟元折算壹日。
    事實及理由
一、本件犯罪事實及理由均引用檢察官聲請簡易判決處刑書之記
    載（詳如附件）。
二、核被告所為，係犯刑法第305 條之恐嚇危害安全罪。爰審酌
    被告犯罪動機為其認與江明憲感情生變，乃甲○○介入之故
    ，始發送本件簡訊予甲○○，且素行尚稱良好，惟其犯後仍
    飾詞狡辯，未見有悔改之意，且亦未與被害人達成和解等一
    切情狀，量處如主文所示之刑，並諭知易科罰金之折算標準
    ，以示警懲。
三、依刑事訴訟法第449 條第1 項前段、第454 條第2 項，刑法
    第305 條、第41條第1 項前段，刑法施行法第1 之1 條第1
    項、第2 項前段，逕以簡易判決處刑如主文。
四、如不服本判決，得於判決書送達之翌日起10日內，以書狀敘
    述理由，向本庭提出上訴。
中    華    民    國    98    年    9     月    22    日
                        臺灣桃園地方法院刑事第二庭
                              法  官   柯姿佐
臺灣桃園地方法院檢察署檢察官聲請簡易判決處刑書
                                      98年度偵續字第62號
    被      告  乙○○  女  29歲（民國○○年○月○○日生）
                        住桃園縣平鎮市○○路232巷73號5樓
                        國民身分證統一編號：Ｚ000000000號
上列被告因恐嚇案件，業經偵查終結，認為宜以簡易判決處刑，
茲將犯罪事實及證據並所犯法條分敘如下：
          犯罪事實
一、乙○○與江明憲原係男女朋友，2 人分手後，乙○○認係江
    明憲現任女友甲○○從中作梗，竟基於恐嚇之犯意，於民國
    96年10月9日，以網路透過0000000000 號碼，傳輸「我要做
    的事是你們想不到的，你、不要逼我…會讓妳一無所有…」
    等內容之簡訊恐嚇告訴人，使甲○○心生畏懼自身之安危。
二、案經甲○○訴由本署偵辦。
             證據並所犯法條
一、訊據被告乙○○固坦承上揭簡訊係其透過網路發送給證人江
    明憲及告訴人甲○○，惟矢口否認有上揭犯行，辯稱：上開
    簡訊，係伊當時情緒不穩，對告訴人所說的話，並沒有要恐
    嚇告訴人等語。經查，被告上揭犯行，業經告訴人甲○○及
    證人江明憲指證歷歷，並有告訴人提供之簡訊翻拍照片影本
    1 紙在卷可資佐證，被告上揭犯嫌，已堪認定。
二、核被告所為，係犯刑法第305 條恐嚇危害安全罪嫌。請審酌
    被告前無前科，素行尚佳；僅因感情受挫一時失慮，致罹刑
    章，查其情尚有可憫之處，請從輕量刑，以勵自新。
三、依刑事訴訟法第451條第1項聲請逕以簡易判決處刑。
    此    致
臺灣桃園地方法院
中    華    民    國    98    年    7     月    31    日
                              檢  察  官  陳  立  儒

司法院資訊處製作；財團法人民間司法改革基金會備份。
